臺灣高等法院交通事件裁定　　　　　　　　　　九十三年度交抗字第一一三號
　　抗告人即
　　異議人即
　　受處分人　甲○○
右抗告人因違反道路交通管理處罰條例案件，不服臺灣板橋地方法院，中華民國九十
二年十二月三十一日裁定（九十二年度交聲字第一六一八號），提起抗告，本院裁定
如左：
    主  文
抗告駁回。
    理  由
一、按汽車駕駛人，行經有燈光號誌管制之交岔路口闖紅燈者，處新臺幣（下同）一
    千八百元以上五千四百元以下罰鍰，並記違規點數三點，道路交通管理處罰條例
    第五十三條、第六十三條第一項第三款分別定有明文。又當場舉發者，應填記駕
    駛人或行為人姓名、性別、出生年月日、地、車輛種類。被查獲之駕駛人或行為
    人為受處分人時，應將該通知單填記後交付該行為人簽名或蓋章收受之；拒絕簽
    章者，並記明其事由，視為已收受，違反道路交通管理事件統一裁罰標準及處理
    細則第十一條第一項第一款亦有明定。
二、本件抗告人即異議人即受處分人甲○○於民國九十一年三月二十七日上午八時四
    十一分許，行經台北縣板橋市○○街與中山路口時，因紅燈右轉，經台北縣政府
    警察局海山分局警員擎單舉發，有舉發違反道路交通管理事件通知單在卷可稽。
    原處分機關交通部公路總局臺北區監理所於九十二年九月九日裁處受處分人罰鍰
    四千五百元，並記違規點數三點。
三、受處分人抗告意旨略以：僅以拒絕簽收，視為通知，規範過於籠統；又以警察執
    勤為行政行為，公務員為公法上行為具有公信力之原則，亦屬不當，員警應就受
    處分人違規事實負舉證責任，且受處分人並無違規事實，為此，不服原裁定，請
    求撤銷原裁定云云。
四、經查：右揭受處分人於前揭時地違規紅燈右轉，經當時在該路段巡邏之台北縣政
    府警察海山分局警員發現，攔檢當場舉發等事實，業據證人即舉發本件違規事件
    警員蔡國銓於原審到庭證稱：「是我舉發，當時我剛好站在板橋市○○路與觀光
    街口。異議人當著我的面直接右轉，我攔查他之後，請他出示證件，他還說要看
    我的證件，他還問我為何要抄他的資料，我也有給他看我的警察證件，他才拿出
    他的證件，我當時穿著制服有配槍，後來他才把他的證件拿給我，我就依資料製
    作告發單，他有請我出示違規照片，我有跟他解釋這個不是逕行舉發，我有請他
    簽收罰單，但是他不願意簽收，當時只有我一個警察，沒有和同事在一起。．．
    ．從異議人離開之後大約三分鐘之後，異議人就回來問我姓名還有服務單位，還
    有臂章號碼，我還跟他說告發單上面有我的職章，還有單位，他可以提出申訴，
    他還是不簽收，所以我才會註明拒收。．．．我確定是異議人為違規人。」等語
    （見原審法院第二十五頁、第二十六頁），舉發員警指證歷歷，詳細陳述舉發當
    時情形，並有載明「拒簽拒收」之舉發違反道路交通管理事件通知單在卷可稽，
    其所為舉發內容應可採信。又取締員警為現場目睹之人，且為交通執法人員，雖
    未拍照，然拍照僅為舉發證據方式之一，不因警方當場舉發未付照片，即可否認
    解免違規責任，而執勤警員為公務員，與抗告人素不相識，亦無仇怨，其依法執
    行公務，自無誣陷抗告人身觸偽證重罪之必要。員警既已於舉發通知單上載明「
    拒簽」字樣，揆諸前揭規定，自視為已收受，而發生收受之效力。受處分人空言
    指摘舉發失實，自難採信。至法令規定，拒絕簽章者，記明其事由，視為已收受
    ，即發生拘束效力，抗告人爭執法令不當為立法問題，非抗告程序所得救濟。原
    審法院因而駁回其異議，認事用法，均無不合。受處分人抗告意旨，仍執前詞，
    否認有紅燈右轉行為，核無理由。本件抗告，應予駁回。
五、據上論斷，應依道路交通管理案件處罰條例第八十九條、刑事訴訟法第四百十二
    條，裁定如主文。
中　　　華　　　民　　　國　　九十三　　年　　　二　　　月　　 十八 　　日
                            臺灣高等法院交通法庭
                                審判長法  官　洪　政　雄
                                      法  官  鄧　振　球
                                      法  官　趙　功　恆
右正本證明與原本無異。
不得再抗告。
                                      書記官　孫　佩　琳
中　　　華　　　民　　　國　　九十三　　年　　　二　　　月　　 十八 　　日
